【裁判字號】    98,易,756
【裁判日期】    981001
【裁判案由】    竊盜
【裁判全文】
臺灣屏東地方法院刑事判決               98年度易字第756號
公  訴  人  台灣屏東地方法院檢察署檢察官
被      告  丙○○
被      告  甲○○
上列被告因竊盜案件，經檢察官提起公訴（98年度偵字第3370號
），茲因被告就被訴事實為有罪之陳述，經告知簡式審判程序意
旨並聽取公訴人及被告之意見後，本院裁定依簡式審判程序審理
，判決如下：
    主  文
丙○○、甲○○結夥三人以上攜帶兇器竊盜，均累犯，各處有期
徒刑捌月。扣案之香蕉刀壹把沒收。
    事  實
一、丙○○曾因恐嚇案件，經台灣高雄地方法院判決有期徒刑1
    年6 月確定，於民國96年3 月30日因流氓感訓免予執行出東
    成技訓所，其上開有期徒刑因折抵感訓，無庸執行，其徒刑
    視為執行完畢；甲○○曾有毒品與竊盜前科，最近一次因毒
    品案件已經本院94年度訴字第1040號判決有期徒刑1 年4 月
    確定，嗣因適用減刑條例，於96年11月24日縮刑出監執行完
    畢。
二、詎丙○○、甲○○二人經前開有期徒刑執行完畢後5 年內，
    仍不知悔改，與乙○○（另行審結）共同基於意圖為自己不
    法所有之犯意聯絡，於98年4 月30日下午3 時許，由丙○○
    駕駛乙○○所提供之車號0782-PY 自小客車（懸掛UF—0059
    號車牌）搭載甲○○及乙○○至位於屏東縣鹽埔鄉○○路段
    豐年高分84電桿旁莊慶斌所種植之香蕉園，並由乙○○持其
    所購買可供兇器使用之香蕉刀1 把，自香蕉樹上將香蕉串割
    下，再由甲○○將割下之香蕉搬運至一旁集中，丙○○則負
    責把風及接應，前後割下8 簍共240 公斤之香蕉。得手後，
    於同日下午3 時30分許，為巡邏經過之員警當場逮捕，並扣
    得其等所竊取之香蕉240 公斤及香蕉刀1 把。
三、案經屏東縣政府警察局里港分局報告臺灣屏東地方法院檢察
    署檢察官偵查起訴。
    理  由
一、前揭犯罪事實，業據被告丙○○、甲○○於本院審理時自白
    不諱，核與證人即被害人莊慶斌於警詢中證述香蕉被竊之情
    節相符，復有贓物認領保管單、載有扣案香蕉及香蕉刀之扣
    押物品目錄表各一紙，及照片8 張附卷可稽，被告丙○○、
    甲○○二人自白竊盜犯行，堪認與事實相符，應可採信。本
    件被告二人犯罪事證已明確，應依法論科。
二、按刑法第321 條第1 項第3 款所規定之攜帶兇器竊盜罪，係
    以行為人攜帶兇器竊盜為其加重條件，此所謂兇器，其種類
    並無限制，凡客觀上足對人之生命、身體、安全構成威脅，
    具有危險性之兇器均屬之，且祇須行竊時攜帶此種具有危險
    性之兇器為已足，並不以攜帶之初有行兇之意圖為必要，有
    最高法院79年台上字第5253號判例可參照。查扣案之香蕉刀
    刀刃鋒利，顯然對人體具有危險性，自屬兇器無疑。又被告
    丙○○、甲○○與共犯乙○○3 人結夥共同持香蕉刀竊取上
    開香蕉，核被告丙○○、甲○○二人所為，係犯刑法第321
    條第1 項第3 款及第4 款之結夥三人攜帶兇器竊盜罪。又被
    告丙○○曾因恐嚇案件，經台灣高雄地方法院判決有期徒刑
    1 年6 月確定，於96年3 月30日因流氓感訓免予執行出東成
    技訓所，其上開有期徒刑因折抵感訓，無庸執行，依已廢止
    之檢肅流氓條例第21條第1 項規定，受裁定感訓處分之流氓
    行，同時觸犯刑事法律者，經判決有罪確定，其應執行之有
    期徒刑與感訓間相互折抵之。其折抵以感訓處分一日互抵有
    期徒刑、拘役或保安處分一日，且該條例施行細則第46條第
    7 項亦規定，先執行之感訓處分執行期間足以折抵者，刑事
    處分即免予執行。是本件被告丙○○之感訓期間已超過其應
    執行之有期徒刑，依上開規定，其有期徒刑即應免予執行，
    並視為已執行完畢；被告甲○○曾有毒品與竊盜前科，最近
    一次因毒品案件經本院94年訴字第1040號判決有期徒刑1 年
    4 月確定，嗣因適用減刑條例，於96年11月24日縮刑出監執
    行完畢，以上均有臺灣高等法院被告前案紀錄表及臺灣屏東
    地方法院檢察署刑案資料查註紀錄表各1 份在卷可按，其二
    人前受有期徒刑之執行完畢，5 年以內因故意而再犯本件有
    期徒刑以上之罪，應依累犯之規定，加重其刑。
三、爰審酌被告丙○○、甲○○二人之年齡、品行、智識能力、
    犯罪手段、情節、犯罪所得財物價值尚輕、對於法益所生危
    害之程度，及其二人之前科紀錄動機、犯罪後坦承犯行，態
    度良好等一切情狀，分別量處如主文所示之刑，以資儆懲。
四、扣案之香蕉刀1 把，為共犯乙○○所有，且係被告丙○○、
    甲○○二人與共犯乙○○共犯本件竊盜罪時所攜帶之兇器及
    供犯罪使用之工具，業據共犯乙○○於檢察官偵查中供承明
    確，併依刑法第38條第1 項第2 款規定為沒收之諭知。
據上論斷，應依刑事訴訟法第273 條之1 第1 項、第299 條第1
項前段，刑法第28條、第321 條第1 項第3 款、第4 款、第47條
第1 項、第38條第1 項第2 款，判決如主文。
本案經檢察官李秀玲到庭執行職務
中    華    民    國    98    年    10    月    1     日
                      刑事第二庭  法  官  簡光昌
以上正本證明與原本無異。
如不服本判決應於收受本判決送達後10日內向本院提出上訴書狀
，其未敘述上訴理由者，應於上訴期間屆滿後20日內向本院補提
理由書狀（均須按他造當事人之人數附繕本）「切勿逕送上級法
院」。
中    華    民    國    98    年    10    月    1     日
                                  書記官  黃佳惠
附錄本判決論罪科刑法條全文：
中華民國刑法第321條
犯竊盜罪而有左列情形之一者，處六月以上、五年以下有期徒刑
：
一、於夜間侵入住宅或有人居住之建築物、船艦或隱匿其內而犯
    之者。
二、毀越門扇、牆垣或其他安全設備而犯之者。
三、攜帶兇器而犯之者。
四、結夥三人以上而犯之者。
五、乘火災、水災或其他災害之際而犯之者。
六、在車站或埠頭而犯之者。
前項之未遂犯罰之。


司法院資訊處製作；財團法人民間司法改革基金會備份。
